# 谁有高新技术成果转化的专项报告？

提问人：liniancpa 时间：2012-06-20 10:18:25
做过这种类型的大侠，提供个模板参考下。

回答人：chenyiwei
可能没有直接可以拿来用的模板，但你可以看下我之前对类似问题的回复，参考其中的提示自行草拟相关的报告和附表的格式：
http://bbs.esnai.com/forum.php?m ... 410&pid=6330339